FRANCISCO VALDIVIA CATATA

BACHILLER EN ECONOMÍA

Indicadores estadísticos | Análisis de datos | Políticas públicas | Gestión de información

(+51) 934-395-428

♥ Jesús María, Lima, Perú

☐ francisco.valdivia.catata@gmail.com

in francisco-valdivia-catata

7 Francisco Valdivia Catata

Perfil Profesional

Bachiller en Economía, con mención en Economía Pública y tercio superior, por la Universidad Nacional Mayor de San Marcos. Profesional con especialización en Regulación Económica, Políticas de Competencia, Econometría Aplicada y Teoría Económica. Dominio del idioma inglés, manejo de programas estadísticos, elaboración de informes y presentaciones. Conocimientos en indicadores socioeconómicos, anális y manejo de bases de datos. Interés en políticas y fenómenos con impacto social, pedagogía, investigación en los campos de la educación, pobreza, desigualdad, mercado laboral e inclusión financiera.

Experiencia Profesional

Profesor universitario asistente

Abr. 2024 - Actualidad

Universidad Nacional Mayor de San Marcos

Actualmente a cargo de diseñar y desarrollar sesiones introductorias en teoría de la regulación económica, regulación en infraestructura de transporte de uso público y regulación en el sector energético.

- Elaboré contenido educativo como soporte para las sesiones.
- Revisé y adapté información bibliográfica relevante para la elaboración del material educativo.
- Impartí clases introductorias sobre teoría de la regulación económica.

Director académico Ago. 2023 - Actualidad

Evidencia: Observatorio de Políticas Públicas para el Desarrollo

Organización civil, acreditada por la Secretaría Nacional de la Juventud (Senaju), dedicada a la investigación socioeconómica del impacto de las políticas públicas en el Perú. Actualmente voluntario a cargo de actividades de planificación, coordinación y desarrollo de informes estadísticos, artículos académicos, productos editoriales y talleres en colaboración con diversos profesionales e investigadores.

- Propuse los actuales estándares de diseño, estructuración y evaluación de artículos académicos.
- Colaboré en la elaboración de las bases y lineamientos de la Revista Editorial.
- Realicé el seguimiento y evaluación de artículos académicos.

Formación Académica

Becario del Programa de Extensión Universitaria 2024 Instituto Nacional de Defensa de la Competencia y de la Protección de la Propiedad Intelectual	Ene. 2024 - Feb. 2024
Becario del Advanced Economics Program 2023 Research Institute in Economics and Finance	Ago. 2023 - Oct. 2023
Becario del Curso de Extensión Universitaria XX Organismo Supervisor de la Inversión en Infraestructura de Transporte de Uso Público	Ene. 2023 - Feb. 2023
Bachiller en Economía con mención en Economía Pública (Tercio superior)	Abr. 2016 - Feb. 2022

Cursos Especializados

Universidad Nacional Mayor de San Marcos

Redacción de artículos científicos Universidad Peruana Cayetano Heredia	Ago. 2023 - Oct. 2023
Especialización en econometría usando Stata Valora Consultoría	Abr. 2023 - May. 2023
Análisis de datos y econometría con R y Python Grupo Lambda	Mar. 2023 - Abr. 2023
Redacción científica con LATEX, R y Python Grupo Centec	Mar. 2023 - Abr. 2023
Especialización en inversiones y mercados financieros Grupo Lambda	Ene. 2022 - Jul. 2022
Gestión Pública Edúcate Perú Consultores	Feb. 2021 - Abr. 2021
Elaboración de indicadores socioeconómicos usando Stata Valora Consultoría	Oct. 2020 - Nov. 2020

* Conocimientos Técnicos

Idiomas: Inglés (avanzado) - Lectura y escritura

Office: Excel, Word, Power Point, (avanzado) - Elaboración de informes y presentaciones

Programas: Stata, LATEX, R, Python (intermedio) - Indicadores socioeconómicos, análisis y manejo de datos Plataformas: Zoom, Meet, Teams, Classroom, Github (intermedio) - Tecnologías de información y colaboración

✔ Aptitudes Profesionales

Trabajo en equipo Responsabilidad y puntualidad Motivación para el aprendizaje continuo Habilidades de comunicación e interrelación

Referencias Profesionales

Gleisi Jarlet Cubas Chuquicahua

Directora General - Evidencia

Economista - Universidad Nacional Mayor de San Marcos

Contacto: gleisijarlet@gmail.com